【裁判字號】    91,訴,620
【裁判日期】    920128
【裁判案由】    違反槍砲彈藥刀械管制條例
【裁判全文】
臺灣屏東地方法院刑事判決                          九十一年度訴字第六二號
    公  訴  人  臺灣屏東地方法院檢察署檢察官
    被      告  乙○○
右被告因違反槍砲彈藥刀械管制條例案件，經檢察官提起公訴（九十一年度偵字第二
七三三號），本院判決如左：
     主  文
乙○○未經許可持有可發射子彈具有殺傷力之改造玩具手槍，累犯，處有期徒刑壹年
陸月，併科罰金新壹幣拾萬元，罰金如易服勞役，以參佰元即新臺幣玖佰元折算壹日
。扣案之改造玩具手槍 (槍枝管制編號0000000000)壹枝、制式子彈 (口
徑９ｍｍ)伍顆，均沒收。
     事  實
一、乙○○前因傷害案件，經本院判處有期徒刑四月，於民國八十九年五月二十四日
    執行完畢，猶不知悔改，復於九十一年二月間，在高屏大橋至屏東機場附近某處
    ，向姓名年籍不詳綽號「阿三」之男子，以新臺幣四萬元價格，購得可發射子彈
    具有殺傷力之改造玩具手槍一支，及具有殺傷力之子彈五顆，並未經許可即持有
    之。嗣於九十一年五月十六日十一時許，為警循線在屏東市清溪里頭前溪土地公
    廟前鐵樹下當場查獲上開手槍及子彈。
二、案經屏東縣警察局屏東分局報告臺灣屏東地方法院檢察署檢察官偵查起訴，乙○
    ○於審理中逃逸，經發佈通緝始到案審理。
     理  由
一、訊據被告乙○○固坦承員警於右揭時、地，查獲扣案之手槍及子彈，惟矢口否認
    持有之犯行，辯稱：扣案之槍彈均不是我的，是陳家助拿去藏在墓園那邊，陳家
    助在墓園那邊交給警察的，當時我因為毒品案被查到，所以也在那邊，警察說如
    果我沒有扛下這件案子，就要移送我販賣安非他命云云。查：被告持有扣案之手
    槍及子彈犯罪事實，業據其於警局及檢察官偵訊中坦承不諱，且經證人即查獲員
    警甲○○到庭證述：我是根據線民提供說被告擁有兩枝槍，並且在販賣毒品，當
    天我在路上看到乙○○，經過他同意後就前往搜索，我們先搜到毒品，然後我們
    跟他說，警方已經知道你持有兩把槍，我要他把槍交出來，他才帶我們去起出扣
    案之槍枝，另外一把 (經查為被告在八十二年間即開始持有)在九十一年十月二
    十八日被查到等語屬實。另扣案之手槍及子彈，經送鑑定，認改造手槍 (槍枝管
    制編號0000000000)，係由玩具槍身加裝土造金屬槍管及滑套組合而
    成，機械性能良好，可擊發適用子彈，具殺傷力；子彈五顆，均係口徑９ｍｍ制
    式子彈，具殺傷力，有內政部警政署刑事警察局刑鑑字第○九一○一三五三四一
    槍彈鑑定書一份在卷為憑，此外，復有照片數幀附卷可稽，事證明確，被告所辯
    ，顯為飾卸之詞，委不足採，其犯行洵堪認定。
二、核被告所為，係犯槍砲彈藥刀械管制條例第十一條第四項、第十二條第四項之罪
    。被告以一持有行為，同時持有手槍及子彈，觸犯構成要件不同之罪名，為想像
    競合犯，應從一重之未經許可無故持有槍砲罪論處。被告前因傷害案件，經本院
    判處有期徒刑四月，於八十九年五月二十四日執行完畢，有卷附被告全國前案紀
    錄表可按，其受有期徒刑之執行完畢，五年內，再犯有期徒刑以上刑之罪，為累
    犯，依法加重其刑。爰審酌被告無故持有槍彈，對社會治案造成相當之危害，且
    被告犯後猶飾詞狡辯，毫無悔意等情狀，量處如主文所示之刑，罰金部分並諭知
    易服勞役之折算標準。扣案之改造玩具手槍 (槍枝管制編號000000000
    0)一枝、制式子彈 (口徑９ｍｍ)五顆，均沒收。
據上論斷，應依刑事訴訟法第二百九十九條第一項前段、槍砲彈藥刀械管制條例第十
一條第四項、第十二條第四項、刑法第十一條、第四十七條、第五十五條、第四十二
條第二項、第三十八條第一項第一款、罰金罰鍰提高標準條例第二條、現行法規所定
貨幣單位折算新台幣條例第二條，判決如主文。
本案經檢察官陳新君到庭執行職務
中      華      民      國      九十二      年    一    月    二十八    日
                                      臺灣屏東地方法院刑事第一庭
                                          法  官  包梅真
右正本證明與原本無異。
如不服本判決應於收受本判決送達後十日內向本院提出上訴書狀，其未敘述上訴理由
者，並得於提起上訴後十日內向本院補提理由書狀（均須按他造當事人之人數附繕本
 ）「切勿逕送上級法院」
                                          書記官  蔡進吉
中    華    民    國     九十二      年      一      月       三十      日
附錄法條：
槍砲彈藥刀械管制條例第十一條第四項
未經許可，持有、寄藏或意圖販賣而陳列第一項所列槍砲者，處一年以上七年以下有
期徒刑，併科新臺幣七百萬元以下罰金。
槍砲彈藥刀械管制條例第十二條第四項
未經許可，持有、寄藏或意圖販賣而陳列子彈者，處五年以下有期徒刑，併科新台幣
三百萬元以下罰金。


司法院資訊處製作；財團法人民間司法改革基金會備份。
